【裁判字號】    99,台上,4943
【裁判日期】    990805
【裁判案由】    傷害致人於死
【裁判全文】
最高法院刑事判決            九十九年度台上字第四九四三號
上  訴  人  Ａ男姓名年籍住所.
上列上訴人因傷害致人於死案件，不服台灣高等法院高雄分院中
華民國九十九年五月二十日第二審判決（九十九年度上訴字第二
六四號，起訴案號：台灣高雄地方法院檢察署九十八度偵字第一
二六四０號），提起上訴，本院判決如下：
    主  文
上訴駁回。
    理  由
按刑事訴訟法第三百七十七條規定，上訴於第三審法院，非以判
決違背法令為理由，不得為之。是提起第三審上訴，應以原判決
違背法令為理由，係屬法定要件。如果上訴理由書狀並未依據卷
內訴訟資料，具體指摘原判決不適用何種法則或如何適用不當，
或所指摘原判決違法情事，顯與法律規定得為第三審上訴理由之
違法情形，不相適合時，均應認其上訴為違背法律上之程式，予
以駁回。本件原判決撤銷第一審判決，改判仍論處上訴人Ａ男成
年人故意傷害兒童之身體，因而致兒童於死罪刑（處有期徒刑三
年八月），已詳敘認定犯罪事實之依據及憑以認定之理由。再按
刑事訴訟法第三百七十條規定：「由被告上訴或為被告之利益而
上訴者，第二審法院不得諭知較重於原審判決之刑。但因原審判
決適用法條不當而撤銷之者，不在此限。」上開但書規定，係指
舉凡變更原審判決所引用之刑罰法條（無論刑法總則、分則或特
別刑法，均包括在內），即不受上訴不利益變更禁止原則之限制
。本件第一審適用刑法第五十九條對上訴人酌減其刑，量處有期
徒刑三年八月。原審審理結果，以上訴人確有於警方未發覺犯罪
前即囑託其妻向警表明犯行並接受裁判之舉，符合自首之要件；
惟以上訴人因細故於同日接續持竹掃帚柄多次毆打被害人即其二
歲八月餘稚女，造成被害人全身表總面積百分之四十瘀傷，終致
低血溶性休克死亡，所為在客觀上不足引起一般人之同情，並無
顯可憫恕情事，因認第一審判決係不當適用刑法第五十九條酌量
減輕其刑，且有未依刑法第六十二條前段自首之規定減輕其刑之
違誤，乃予撤銷改判，審酌刑法第五十七條所列情狀，仍諭知相
同之刑。原判決既以第一審適用法條不當而撤銷之，自不受上訴
不利益變更禁止原則之限制，經核於法並無不合。上訴意旨指摘
原判決有違刑事訴訟法第三百七十條規定及理由不備之違法云云
，顯有誤會。揆諸首揭說明，應認本件上訴不合法律上之程式，
予以駁回。
據上論結，應依刑事訴訟法第三百九十五條前段，判決如主文。
中    華    民    國  九十九  年    八    月    五    日
                      最高法院刑事第十庭
                          審判長法官  花  滿  堂
                                法官  黃  正  興
                                法官  陳  東  誥
                                法官  林  錦  芳
                                法官  洪  昌  宏
本件正本證明與原本無異
                                      書  記  官
中    華    民    國  九十九  年    八    月    九    日
                                                      Ｅ

司法院資訊處製作；財團法人民間司法改革基金會備份。
